【裁判字號】    90,訴,2407
【裁判日期】    901031
【裁判案由】    毒品危害防制條例
【裁判全文】
臺灣臺中地方法院刑事判決                          九十年度訴字第二四七號
    公  訴  人  臺灣台中地方法院檢察署檢察官
    被      告  甲○○
右列被告因毒品危害防制條例案件，經檢察官提起公訴（九十年度毒偵字第三九一三
號），本院判決如左：
    主  文
甲○○連續施用第一級毒品，處有期徒刑捌月；扣案之注射針筒貳支沒收之。又施用
第二級毒品，處有期徒刑肆月。主刑部分應執行有期徒刑拾月。
    事  實
一、甲○○前因施用毒品案件，經本院裁定送觀察勒戒處所觀察、勒戒後，認無繼續
    施用毒品之傾向，由台灣台中地方法院檢察署檢察官於九十年四月六日以九十年
    度毒偵字第一五五九號為不起訴處分確定。詎甲○○竟仍不知悔悟，又基於概括
    之犯意，自九十年六月間起至同年八月四日上午九時許止，連續在台中縣大肚鄉
    ○○村○○路○段二巷三十四號住處，將第一級毒品海洛因置於注射針筒內再加
    水後注射於手臂血管之方式，施用第一級毒品海洛因數次，平均每日約施用一次
    。甲○○又另行起意，於九十年八月四日下午七時二十五分採尿前九十六小時內
    某時，在台中縣某不詳地點，以不詳方式，施用第二級毒品安非他命一次。甲○
    ○在前開施用第一級毒品海洛因犯罪事實未被發覺前，於九十年八月四日下午六
    時許，主動向內政部警政署台中港務警察所安檢隊警員自首其施用第一級毒品海
    洛因之犯罪事實，及繳交其所有供施用海洛因所用之注射針筒二支，並接受裁判
    。嗣又因採集甲○○之尿液檢驗結果，除呈現嗎啡陽性反應外，亦呈有甲基安非
    他命陽性反應，而知悉甲○○前開施用第二級毒品安非他命之情形。甲○○於不
    起訴處分後，於五年內再犯施用第一、二級毒品罪，經本院以九十年度毒聲字三
    八一五號裁定送觀察勒戒處所觀察、勒戒後，認有繼續施用毒品之傾向，由檢察
    官聲請本院裁定令入戒治處所施以強制戒治。
二、案經內政部警政署台中港務警察所移送臺灣臺中地方法院檢察署檢察官偵查起訴
    。
    理  由
一、右揭被告甲○○連續施用第一毒品海洛因之犯行，業據被告於警偵訊及本院審理
    時均坦承不諱，且有注射針筒二支扣案足佐，並有台中縣衛生局檢驗尿水報告書
    一份在卷可稽。被告雖否認前開施用第二級毒品安非他命之犯行，惟查被告於九
    十年八月四日下午七時二十五分許經警採集尿液送檢驗結果，係呈甲基安非他命
    及嗎啡陽性反應，有前開檢驗尿水報告書一份在卷可查。按一般人如未施用安非
    他命，其尿液應不會檢出安非他命反應，倘有吸用者，約百分之七十於二十四小
    時內自尿中排出，約百分之九十於九十六小時自尿中排出，故推算施用時間距採
    尿時間最長可能不會超過四日，此有行政院衛生署藥物食品檢驗局八十一年二月
    八日（八一）藥檢壹字第００一一五六號函敘明在案。是經採尿檢驗有安非他命
    反應者，通常可認其人於採尿前九十六小時內有施用安非他命之行為，故被告應
    有於九十年八月四日下午七時二十五分採尿前九十六小時內之某時，施用安非他
    命一次甚明。因此被告空言否認其有施用安非他命之犯行，顯係事後卸責之詞，
    不足採信。此外，被告前因施用毒品案件，經本院裁定送觀察勒戒處所觀察、勒
    戒後，認無繼續施用毒品之傾向，由台灣台中地方法院檢察署檢察官於九十年四
    月六日以九十年度毒偵字第一五五九號為不起訴處分確定，有台灣台中地方法院
    檢察署刑案資料查註紀錄表在卷足憑。其於五年內再犯毒品危害防制條例第十條
    之罪，經依本院以九十年度毒聲字三八一五號裁定送觀察勒戒處所觀察、勒戒後
    ，認有繼續施用毒品之傾向，亦有本院刑事裁定及臺灣臺中看守所九十年八月十
    六日（九十）中所正總字第二七二六號函送之有無繼續施用毒品傾向證明書各一
    份附卷可參。因此本件事證明確，被告之犯行洵堪認定。
二、核被告所為，係犯毒品危害防制條例第十條第一項之施用第一級毒品罪及同條例
    第十條第二項之施用第二級毒品罪。被告施用第一級、第二級毒品前持有第一級
    、第二級毒品之低度行為，應分別為其施用第一級、第二級毒品之高度行為所吸
    收，均不另論罪。被告先後多次施用第一級毒品之行為，時間密接，所犯構成要
    件相同罪名，顯係基於概括之犯意反覆為之，為連續犯，應以一罪論，並加重其
    刑。再查本件被告在前開施用第一級毒品犯罪事實未被發覺前，於九十年八月四
    日下午六時許，主動向內政部警政署台中港務警察所安檢隊警員自首其施用第一
    級毒品之犯罪事實，並接受裁判，有刑事案件移送書及警訊筆錄在卷可據，故被
    告自首施用第一級毒品部分，應依刑法第六十二條前段之規定，予以減輕其刑。
    被告所犯施用第一級毒品罪有刑之加重及減輕，應先加後減之。被告所犯前開二
    罪間，犯意各別，構成要件互殊，應分論併罰。爰審酌被告前因施用毒品案件，
    經觀察勒戒為不起訴處分後，竟仍不知悔改警惕，猶施用毒品不輟，本不宜輕罰
    ，惟念及施用毒品係自戕且容易成癮之行為，及本件被告係主動自首其施用第一
    級毒品之事實，堪認其有悔悟之心等一切情狀，分別量處如主文所示之刑，並定
    其應執行之刑。扣案之注射針筒二支係被告所有供施用毒品海洛因所用之物，非
    屬專供施用毒品之器具，業經被告供明在卷，爰依刑法第三十八條第一項第二款
    之規定宣告沒收之。
據上論斷，應依刑事訴訟法第二百九十九條第一項前段，毒品危害防制條例第十條第
一項、第二項、第二十條第三項前段，刑法第十一條前段、第五十六條、第六十二條
前段、第五十一條第五款、第三十八條第一項第二款，判決如主文。
中      華      民      國    九十      年      十      月    三十一    日
                              臺灣臺中地方法院刑事第四庭
                                      法  官  張  靜  琪
右正本證明與原 本無異。
如不服本判決，應於送達後十日內向本院提出上訴狀(須附繕本)，上訴於台灣高等
法院台中分院。
                                      書記官
中      華      民      國    九十      年      十      月    三十一    日
附錄論罪科刑法條
毒品危害防制條例第十條
施用第一級毒品者，處六月以上五年以下有期徒刑。
施用第二級毒品者，處三年以下有期徒刑。


司法院資訊處製作；財團法人民間司法改革基金會備份。
